臺灣新竹地方法院刑事判決　　　　　　　　　　　　　九十二年度易字第六九號
　　公　訴　人　臺灣新竹地方法院檢察署檢察官
　　被　　　告　丙○○
右列被告因竊盜案件，經檢察官聲請以簡易判決處刑（九十二年度偵字第三八八九號
）及移
，改依簡式審判程序判決如左：
    主  文
丙○○連續攜帶兇器竊盜，未遂，處有期徒刑陸月，如易科罰金，以佰元折算壹日
。
扣案之大型活動扳手壹個沒收。
    事  實
一、丙○○基於意圖為自己不法所有之概括犯意，連續：
（一）先於民國九十二年八月一日晚上十時五十分許，與己○○（俟其到案後另行審
      理）基於犯意之聯絡與行為之分擔，由丙○○駕駛車號Ｗ二—０三九六號自小
      貨車搭載己○○，一同至丁○○所有、位於新竹縣新埔鎮照門里四鄰箭竹窩二
      二號、現無人居住之建築物後，由己○○先將丁○○設在該處前用以攔車之鋼
      繩拉開後，二人一同進入該建築物內，共同徒手將放置於該處之鐵捲門一扇、
      抽水機一台、割草機一台、小樓梯二個、電線九公斤、電纜線三十一公斤、播
      穀機一台及水泥耙二支等物（共價值新臺幣〈下同〉二萬餘元）竊取並搬至上
      開丙○○所駕駛之小貨車車斗上，得手後，正欲離開現場時，為丁○○發現、
      報警處理而當場查獲，並在小貨車車斗扣得上開物品。
（二）丙○○復承前意圖為自己不法所有之概括犯意，並與彭雙能（由檢察官另案偵
      查中）基於犯意之聯絡與行為之分擔，由丙○○駕駛上開車號Ｗ二—０三九六
      號自小貨車搭載彭雙能，於同年十二月五日下午三時三十五分許，一同至新竹
      縣關西鎮東平里十二鄰十六號前，共同竊取甲○○所有、放置於屋旁、用以整
      地使用而固定水泥灌勞之鐵網一片（價值約二百元），並將之搬至上開丙○○
      所駕駛之小貨車車斗上，得手後，為甲○○發現、報警處理而當場查獲，並在
      小貨車車斗上扣得上開物品。
（三）丙○○再承前意圖為自己不法所有之概括犯意，繼於同年十二月二十三日下午
      五時十分許，駕駛上開車號Ｗ二—０三九六號自小貨車，至位於新竹縣竹北市
      ○○街六二巷二七號前，攜帶其所有、客觀上具有危險性、可作為兇器使用之
      大型活動扳手一個，從一樓後門已被不詳人士破壞之鐵捲門進入該建築物內，
      並撿持該建築物內、客觀上具有危險性、可作為兇器使用之十字螺絲起子、老
      虎鉗各一個帶在身上，循著樓梯到位在三樓、已停止營業、現無人所在之效率
      科技有限公司，正在搜尋財物，並準備竊取乙○○所有之不鏽鋼鋼管時，經執
      行查抄肅竊勤務之員警發覺而當場查獲，並扣得上開大型活動扳手、十字螺絲
      起子及老虎鉗各一個而未遂。
二、案經新竹縣警察局新埔分局報告臺灣新竹地方法院檢察署檢察官偵查聲請以簡易
    判決處刑及移送併案審理。
    理  由
一、本件被告陳章熒所犯竊盜罪，非死刑、無期徒刑、最輕本刑為三年以上有期徒刑
    之罪，或高等法院管轄第一審之案件，被告於本院行準備程序進行中，就被訴事
    實為有罪之陳述，經本院合議庭認合於修正後刑事訴訟法第二百七十三條之一之
    規定，裁定進行簡式審判程序，合先敘明。
二、訊據被告陳章熒，對於右開犯罪事實，業已於偵查中及本院審理時坦承不諱，核
    與共犯己○○、彭雙能二人於偵查中之供述相符，並與被害人丁○○、甲○○及
    乙○○等三人於偵查指述之被害情節相合，復有如事實一（一）所載之現場照片
    八幀附於九十二年度偵字第三八八九號偵查卷第十九至二二頁、如事實一（二）
    所載之現場照片三幀附於九十三年度偵字第六一號偵查卷第十一至十二頁、如事
    實一（三）所載之現場照片十三幀附於九十三年度偵字第四０號偵查卷第二三至
    二九頁等可憑，並有業經被害人丁○○、甲○○二人分別領回失竊物所出具之贓
    證物品認領保管收據共三紙在卷可憑，被告之自白確與事實相符。綜上所述，本
    件事證已臻明確，被告犯行洵堪認定，應予依法論科。
三、核被告丙○○就事實一（一）、（二）所為，均係犯刑法第三百二十條第一項之
    竊盜既遂罪，就事實一（三）所為，係犯刑法第三百二十一條第二項、第一項第
    三款之攜帶兇器竊盜未遂罪。被告就事實一（一）部分與共犯己○○二人間、就
    事實一（二）部分與共犯彭雙能二人間，俱有犯意之聯絡及行為之分擔，為共同
    正犯。被告丙○○先後多次竊盜犯行，時間緊接、手法雷同，所犯係基本犯罪構
    成要件相同之罪，顯係基於概括之犯意反覆為之，應依刑法第五十六條連續犯之
    規定論以一連續攜帶兇器竊盜未遂罪，並依法加重其刑；被告已著手於就事實一
    （三）行為之實施，未生竊得財物之結果，為未遂犯，爰依刑法第二十六條前段
    之規定，按既遂犯之刑度減輕其刑，並先加後減之。公訴人移送併案審理之事實
    一（二）、（三）所述被告之竊盜犯行，雖未據起訴，惟因與起訴部份具有連續
    犯之裁判上一罪關係，為起訴效力所及，本院自應併予審理，併此敘明。爰審酌
    被告所竊取財物之雖均非高價之物，其犯罪後雖然均能被發現逮捕，但其竟無懼
    於被警逮捕而再犯案，顯見其素行不良，並考量其生活狀況、智識程度、犯罪所
    生之損害與犯罪後之態度等一切情狀，量處如主文所示之刑，並諭知易科罰金之
    折算標準，以資警惕。
四、扣案如事實一（三）所載之大型活動扳手一個，係被告所有，供其犯罪所用之物
    ，業據被告陳明在卷，應依刑法第三十八條第一項第二款之規定宣告沒收；至於
    另扣案之十字螺絲起子及老虎鉗各一個，因均非被告所有，爰不予宣告沒收。
五、至於被告己○○，因其經本院多次合法傳喚、拘提均未到案，其被訴部分，嗣其
    到案後另行審結，併此敘明。
六、據上論斷，應依刑事訴訟法第四百五十二條、第二百七十三條之一第一項、第二
    百九十九條第一項前段，刑法第五十六條、第三百二十一條第二項、第一項第二
    款、第二十六條前段、第四十一條第一項、第三十八條第一項第二款，罰金罰鍰
    提高標準條例第二條，判決如主文。
本案經檢察官戊○○到庭執行職務。
中      華      民      國    九十三    年      五      月     十八     日
                                    臺灣新竹地方法院刑事第二庭
                                        法  官  遲  中  慧
右正本證明與原本無異。
如不服本判決，應於判決送達後十日內向本院提出上訴狀( 應附繕本 )，上訴於臺灣
高等法院。
                                        書記官  江  靜  玲
中      華      民      國    九十三    年      五      月     十八     日
附錄本案論罪科刑法條全文：
刑法第三百二十一條
犯竊盜罪而有左列情形之一者，處六月以上、五年以下有期徒刑：
一  於夜間侵入住宅或有人居住之建築物、船艦或隱匿其內而犯之者。
二  毀越門扇、牆垣或其他安全設備而犯之者。
三  攜帶兇器而犯之者。
四  結夥三人以上而犯之者。
五  乘火災、水災或其他災害之際而犯之者。
六  在車站或埠頭而犯之者。
前項之未遂犯罰之。
